【裁判字號】    89,訴,1315
【裁判日期】    900820
【裁判案由】    毒品危害防制條例
【裁判全文】
臺灣桃園地方法院刑事判決                        八十九年度訴字第一三一五號
    公  訴  人  臺灣桃園地方法院檢察署檢察官
    被      告  甲○○
右列被告因違反毒品危害防制條例案件，經檢察官提起公訴（八十九年度毒偵字第三
九四八號），本院判決如左：
    主  文
甲○○連續施用第一級毒品，累犯，處有期徒刑玖月；又連續施用第二級毒品，累犯
，處有期徒刑柒月。應執行有期徒刑壹年貳月。
    事  實
一、甲○○曾於民國八十二年間因違反麻醉藥品管理條例案件，經臺灣高雄地方法院
    判處有期徒刑三月，於八十五年三月二日易科罰金執行完畢，仍不知悔改，於八
    十七年間又因施用毒品案件，經本院裁定送觀察、勒戒後，認無繼續施用毒品之
    傾向，由臺灣桃園地方法院檢察署檢察官於八十七年八月二十八日以八十七年度
    偵字第一二三二三號案件為不起訴處分確定；又於八十八年間再因施用第一級毒
    品及第二級毒品案件，經本院裁定送觀察、勒戒後，認有繼續施用毒品之傾向，
    經臺灣桃園地方法院檢察署檢察官聲請本院裁定強制戒治，並以八十八年度偵緝
    字第三七六號、八十八年度偵字第六三三七號、八十八年度偵字第六四七０號案
    件提起公訴，經本院於八十八年七月十六日以八十八年度訴字第七０六號案件分
    別判處有期徒刑七月、五月，並定其應執行刑為有期徒刑十一月，於八十八年八
    月二十四日確定（現正執行中，刑期自九十年二月七日起至九十一年一月六日止
    ），詎甲○○仍不知省悟，於前開施以強制戒治因成效經評定為合格，由本院裁
    定停止強制戒治並付保護管束之期間，復分別基於施用第一級毒品海洛因及第二
    級毒品安非他命之概括犯意，自八十九年一月間某日起至八十九年七月十四日上
    午八時許止，均在桃園縣桃園市○○路七十號十一樓之二租屋處內，分別連續施
    用第一級毒品海洛因多次及連續施用第二級毒品安非他命多次。嗣於八十九年七
    月十四下午五時四十分許，在桃園縣桃園市○○街七號前為警查獲。
二、案經桃園縣警察局龜山分局報請臺灣桃園地方法院檢察署檢察官偵查起訴。
    理  由
一、右揭事實，業據被告甲○○坦承不諱（見本院九十年八月六日審判筆錄），且被
    告於前開時、地被查獲後，所採集之尿液，經送請檢驗結果，檢出有嗎啡（按施
    用海洛因者，經人體代謝成嗎啡）及甲基安非他命陽性反應，此有桃園縣衛生局
    八十九年七月三十一日不法藥物尿液檢定書一紙附卷可稽，足徵被告前開施用毒
    品之自白與事實相符，堪予採信。又被告前於八十七年間因施用毒品案件，經本
    院裁定送觀察、勒戒後，認無繼續施用毒品之傾向，由臺灣桃園地方法院檢察署
    檢察官於八十七年八月二十八日以八十七年度偵字第一二三二三號案件為不起訴
    處分確定；又於八十八年間再因施用第一級毒品及第二級毒品案件，經本院裁定
    送觀察、勒戒後，認有繼續施用毒品之傾向，經臺灣桃園地方法院檢察署檢察官
    聲請本院裁定強制戒治，並以八十八年度偵緝字第三七六號、八十八年度偵字第
    六三三七號、八十八年度偵字第六四七０號案件提起公訴，經本院於八十八年七
    月十六日以八十八年度訴字第七０六號案件分別判處有期徒刑七月、五月，並定
    其應執行刑為有期徒刑十一月，於八十八年八月二十四日確定乙節，有上開八十
    七年度偵字第一二三二三號不起訴處分書、八十八年度訴字第七０六號判決、臺
    灣桃園地方法院檢察署刑案資料查註紀錄表、臺灣高等法院被告全國前案紀錄表
    及臺灣高等法院檢察署刑案紀錄簡覆表各一份附卷可參。綜上，足認被告於五年
    內三犯毒品危害防制條例第十條之罪，事證明確，犯行洵堪認定。
二、核被告所為，係犯毒品危害防制條例第十條第一項之施用第一級毒品罪及同條第
    二項之施用第二級毒品罪。被告分別施用第一級毒品海洛因及第二級毒品安非他
    命前後之持有海洛因及安非他命之低度行為，各應為施用之高度行為所吸收，均
    不另論罪。又被告先後多次施用海洛因及先後多次施用安非他命之犯行，均時間
    緊接，各所犯犯罪構成要件相同之罪名，顯係各基於概括犯意反覆為之，應依刑
    法第五十六條連續犯之規定，各論以一罪，並均加重其刑；再查被告有如事實欄
    所述之科刑及執行紀錄，有臺灣高等法院檢察署刑案紀錄簡覆表一份在卷可按，
    其受有期徒刑執行完畢後，於五年之內，再犯本件有期徒刑以上之二罪，均為累
    犯，均應依刑法第四十七條之規定加重其刑，並與前揭連續犯加重部分，遞加重
    之。被告所犯上開二罪間，犯意各別，行為互殊，應予分論併罰。爰審酌被告之
    素行、其前已曾因施用毒品案件，經送觀察、勒戒及強制戒治並判處罪刑後，仍
    不知戒絕，復再觸犯本件犯行，顯示其定力不足、意志不堅、易受外界誘惑，原
    不宜寬縱，惟念其坦承犯行，悔意甚殷，態度尚屬良好等一切情狀，分別量處如
    主文所示之刑，並定其應執行刑，以示懲儆。
據上論斷，應依刑事訴訟法第二百九十九條第一項前段，毒品危害防制條例第十條第
一項、第二項、第二十條第三項前段，刑法第十一條前段、第五十六條、第四十七條
、第五十一條第五款，判決如主文。
本案經檢察官何祖舜到庭執行職務。
中      華      民      國    九十      年      八      月     二十     日
                                臺灣桃園地方法院刑事第六庭
                                      法  官  曾  家  貽
右正本證明與原本無異。
如不服本判決，應於判決送達後十日內向本院提出上訴狀( 應附繕本 )，上訴於
臺灣高等法院。
                                      書記官  王  元  宏
中      華      民      國    九十      年      八      月     二十     日
附論罪科刑依據之法條：
毒品危害防制條例第十條
施用第一級毒品者，處六月以上五年以下有期徒刑。
施用第二級毒品者，處三年以下有期徒刑。


司法院資訊處製作；財團法人民間司法改革基金會備份。
